【裁判字號】    89,易,1163
【裁判日期】    890804
【裁判案由】    毒品危害防制條例
【裁判全文】
臺灣板橋地方法院刑事判決                        八十九年度易字第一一六三號
    公  訴  人  臺灣板橋地方法院檢察署檢察官
    被      告  甲○○
右列被告因毒品危害防制條例案件，經檢察官提起公訴（八十八十八年度毒偵字第三
三一四號、八十九年度毒偵字第五五一號）及移送併案審理（八十九年度毒偵字第一
八八四號），本院判決如左：
    主  文
甲○○連續施用第二級毒品，處有期徒刑陸月，如易科罰金，以參佰元折算壹日。扣
案安非他命壹包（驗後淨重參點伍捌公克）、安非他命伍包（驗後淨重共計伍點柒柒
公克）、玻璃球貳個及其內殘留微量之安非他命（量微無法稱重）均沒收銷燬之。扣
案吸食器壹組、酒精燈壹個、玻璃吸管壹支、塑膠匙勺壹支、分裝袋拾個均沒收。
    事  實
一、甲○○前於民國八十八年間因施用毒品案件，經依本院先後分別以八十八年度毒
    聲字第三六二七號、第五九七五號裁定送觀察、勒戒後，均認無繼續施用毒品之
    傾向，而由臺灣板橋地方法院檢察署檢察官分別於八十八年七月五日以八十八年
    度偵字第一五○五一號，及八十八年十月十四日以八十八年度偵字第二一五二一
    號、毒偵字第一二三三號為不起訴處分確定在案。惟被告猶不知悔改，仍基於施
    用毒品之概括犯意，自八十八年十二月間之某日起，至八十九年二月十三日二十
    一時止，在臺北縣蘆洲市○○街一九三巷四十一弄一號八樓頂及同市○○路一○
    六號五樓五○五室等處，連續施用安非他命多次。嗣於八十八年十二月十日十四
    時，在臺北縣蘆洲市○○街一九三巷四十一弄一號八樓頂警查獲，並扣得安非他
    命玻璃球二個（內殘留有有微量安非他命，量微無法稱重）、吸管一支、分裝袋
    一百二十三個。經訊問飭回後，於八十九年一月十五日二十一時十分許，再在台
    北縣三重市○○路與環河南路口為警查獲，並扣得安非他命一包（驗後淨重三點
    五八公克）。經訊問交保後，又於八十九年二月十四日十五時三十分許，在臺北
    縣蘆洲市○○路一○六號五樓五○五室為警查獲，並扣得安非他命五包（驗後淨
    重共計五點七七公克）、吸食器壹組、酒精燈壹個、玻璃吸管壹支、塑膠匙勺壹
    支、分裝袋十個。
二、案經台北縣警察局蘆洲分局、三重分局報告臺灣板橋地方法院檢察署檢察官偵查
    起訴及移送併案審理。
    理  由
一、右揭犯罪事實，業據被告自白不諱，且有先後扣案之安非他命一包（驗後淨重三
    點五八公克）及五包（驗後淨重共計五點七七公克）、臺北縣警察局三重分局及
    蘆洲分局之查獲涉嫌毒品危害防制條例毒品初步鑑驗報告單各乙份、法務部調查
    局（八九）陸（一）字第八九○二八一四二號、00000000號鑑驗通知單
    在卷可證。又被告三次被查獲時經採尿送驗結果，其尿液均呈甲基安非他命陽性
    反應，此亦有臺北縣衛生局八十八年十二月二十二日北縣衛六字第七七六五二號
    、八十九年一月二十一日北縣衛六字第○三八八六號、八十九年二月二十九日北
    縣衛六字第○九九九七號尿液煙毒驗成績書三份、姓名代碼對照表三份、法務部
    調查局（八九）陸（一）字第八九○二八一三九號鑑驗通知書二份、（八九）陸
    （一）字第八九○三四八九一號鑑驗通知書乙份附卷可資憑佐，堪信其前開自白
    確與事實相符。又被告前於八十八年間因施用毒品案件，經依本院先後分別以八
    十八年度毒聲字第三六二七號、第五九七五號裁定送觀察、勒戒後，均認無繼續
    施用毒品之傾向，而由臺灣板橋地方法院檢察署檢察官分別於八十八年七月五日
    以八十八年度偵字第一五○五一號，及八十八年十月十四日以八十八年度偵字第
    二一五二一號、毒偵字第一二三三號為不起訴處分確定等情，亦有上開本院刑事
    裁定及不起訴處分書在卷足稽。此外復有扣案安非他命玻璃球二個（內殘留微量
    安非他命）、吸食器一組、酒精燈一個、玻璃吸管一支、塑膠匙勺一支、分裝袋
    十個可資為證，本件事證明確，被告施用安非他命之犯行堪予認定。
二、按安非他命係屬毒品危害防制條例第二條第二項第二款所定之第二級毒品，核被
    告所為，係犯同條例第十條第二項之施用第二級毒品罪。其持有毒品之低度行為
    為施用之高度行為所吸收，不另論罪。被告先後多次施用毒品犯行，時間緊接，
    方法相同，所犯係構成要件相同之罪，顯係基於概括犯意而為之，為連續犯，應
    依刑法第五十六條之規定論以一罪。審酌被告並無前科，有臺灣高等法院檢察署
    刑案紀錄簡覆表附卷可按，於前二次施用毒品受不起訴處分後隨即再次施用毒品
    ，顯無悔改之意，而施用毒品係戕害自身健康之行為，於他人尚無重大危害，及
    其犯後坦承犯行，態度尚稱良好等一切情狀，量處如主文所示之刑，並諭知易科
    罰金之標準，以示儆懲。扣案安非他命一包（驗後淨重三點五八公克）及五包（
    驗後淨重共計五點七七公克），為查獲之毒品，均應依毒品危害防制條例第十八
    條第一項前段之規定併予宣告沒收銷燬之。另安非他命玻璃球二個，其內殘留微
    量安非他命，有法務部調查局（八九）陸（一）字第八九○二八一四二號鑑驗通
    知書、臺北縣警察局蘆洲分局查獲涉嫌毒品危害防制條例毒品初步鑑驗報告單各
    乙份足稽，該玻璃球所殘留之安非他命亦屬查獲之毒品，惟因已無法與玻璃球分
    離，應依毒品危害防制條例第十八條第一項前段之規定併予宣告沒收銷燬之。又
    扣案之吸食器一組、酒精燈一個、玻璃吸管一支、塑膠匙勺一支、分裝袋十個為
    被告所有供施用毒品之物，業經被告坦認在卷，應依刑法第三十八條第一項第二
    款之規定併為沒收之宣告。另被告就警於八十八年十二月十日扣案玻璃球二個、
    吸管乙支、分裝袋一百二十三個，均否認為其所有，辯以不知係何人所有等語，
    經查：證人即查獲之臺北縣蘆洲分局警員乙○○雖到庭證稱：「‧‧‧我們進入
    後，就盤查被告，發現桌上有玻璃球、吸管、分裝袋，我們就問被告何用的，被
    告就說是吸食安非他命用的，被告說帳冊是別人記的，其他都是他的。」（參本
    院八十九年六月二十一日訊問筆錄），惟被告於警訊時固承認係以將安非他命放
    入玻璃球內用火燒烤再用自製吸食器吸食煙霧之方式施用毒品，惟否認該等玻璃
    球、吸管及分裝袋等物品為其所有，此有八十八年十二月十日警訊筆錄附卷足稽
    ，且被告既坦承有施用安非他命之犯行，就警於八十九年一月十五日、同年二月
    十四日分別查獲之安非他命及吸食器等物亦均坦認為其所有，被告實無獨就此等
    玻璃球、吸管、分裝袋等扣案物而為否認之必要，是被告所辯該等物品非其所有
    等語，堪為採信，除其中玻璃球二個因其內殘留微量安非他命，因無法分離而應
    併予宣告沒收銷燬，已如前述外，餘吸管乙支、分裝袋一百二十三個，既非被告
    所有之物，復不屬違禁品，爰不為沒收之諭知，附此敘明。
據上論斷，應依刑事訴訟法第二百九十九條第一項前段、毒品危害防制條例第十條第
二項、第二十條第三項、刑法第十一條前段、第五十六條、第四十一條、罰金罰鍰提
高標準條例第二條，判決如主文。
本案經檢察官黃重鋼到庭執行職務。
中      華      民      國      八十九      年      八      月    四    日
                                  臺灣板橋地方法院刑事第二庭
                                      審判長法  官  梁  宏  哲
                                            法  官  林  春  長
                                            法  官  楊  博  欽
右正本證明與原本無異。
如不服本判決，應於判決送達後十日內，向本院提出上訴狀。
                                            書記官  韓  毓  寧
中      華      民      國      八十九      年      八      月    四    日
附錄本案論罪科刑法條全文：
毒品危害防制條例第十條
施用第一級毒品者，處六月以上五年以下有期徒刑。
施用第二級毒品者，處三年以下有期徒刑。


司法院資訊處製作；財團法人民間司法改革基金會備份。
